【裁判字號】    97,交聲,2924
【裁判日期】    971215
【裁判案由】    交管條例聲異
【裁判全文】
臺灣板橋地方法院交通事件裁定        97年度交聲字第2924號
原處分機關  交通部公路總局臺北區監理所板橋監理站
異  議  人
即受處分人  甲○○
上列異議人即受處分人因違反道路交通管理處罰條例案件，對於
交通部公路總局臺北區監理所板橋監理站民國97年11月5 日所為
之處分（板監裁字第裁41-AY0000000號），聲明異議，本院裁定
如下：
    主  文
異議駁回。
    理  由
一、按「機器腳踏車，不在規定車道行駛，處駕駛人新台幣六百
    元以上一千八百元以下罰鍰」，道路交通管理處罰條例第45
    條第13款定有明文，且依同條例第63條第1 項第1 款規定，
    有上開違規情形者，並應記違規點數1 點。
二、原處分機關認異議人即受處分人曾泳麟於民國97年9 月25日
    上午10時7 分許，騎乘車牌號碼P28-929 號重型機車，行經
    臺北市○○路時，行駛「禁行機車」道，而不在規定之車道
    行駛，涉有道路交通管理處罰條例第45條第13款之違規，嗣
    經警逕行製單舉發後，爰依上開法律規定，於97年11月5 日
    以板監裁字第裁41-AY0000000號裁處異議人新台幣（下同）
    600 元，並記違規點數1 點，此有臺北市政府警察局舉發違
    反道路交通管理事件通知單、原處分機關違反道路交通管理
    事件裁決書各1 份在卷可按。
三、聲明異議意旨略以：異議人當時騎乘機車為閃避警方採證照
    片右下方所示之餿水車，始將機車騎到「禁行機車」道上。
    上班時間如果每輛汽車都堵在機車道上，而機車又不能超車
    ，難道都要等待？如果上班遲到又該如何？異議人並非故意
    違規，爰聲明異議，請求撤銷上開裁決云云。
四、經查，異議人於前揭時、地騎乘前揭重型機車行駛「禁行機
    車」道之事實，有卷附之異議人違規照片1 幀可稽，亦為異
    議人所不爭執，自堪認屬為真。異議人雖執前詞為辯，惟「
    禁行機車」道乃係禁止機車行駛之汽車專用道路，當非機車
    可行駛之道路，除非有不可歸責於異議人之正當理由（例如
    緊急避難等），否則異議人自應依循交通規則駕駛，其理自
    不待言。觀諸前揭卷附違規照片所示，雖有異議人所稱之餿
    水車出現在外側車道上，但依當時之交通路況，且衡以一般
    道路駕駛經驗，異議人仍非不可稍作等待或改行至更外側之
    車道行駛，當非必然須騎乘至「禁行機車」道不可，尚難認
    其偏離至「禁行機車」道係具有正當理由。是以異議人執此
    為辯，容無足取。
五、綜上所述，異議人確有騎乘機車不在規定車道行駛之違規行
    為，原處分機關審酌異議人違規情節，處以異議人前揭法律
    規定額度內之罰鍰600 元，並記違規點數1 點，自屬有據。
    異議人仍執詞聲明異議，洵無理由，本院當應裁定駁回。
六、結論：依道路交通管理處罰條例第87條第2 項、道路交通案
    件處理辦法第19條，裁定如主文。
中    華    民    國    97    年    12    月    15    日
                  交通法庭      法  官  陳信旗
以上正本證明與原本無異。
如不服本裁定，應於送達後5 日內向本院提出抗告狀。
                                書記官  陳昭綾
中    華    民    國    97    年    12    月    15    日


司法院資訊處製作；財團法人民間司法改革基金會備份。
